臺灣士林地方法院刑事判決　　　　　　 93年度交易字第241號
公　訴　人　臺灣士林地方法院檢察署檢察官
被　　　告　丁○○
上列被告因公共危險案件，經檢察官提起公訴（93年度偵字第32
39號），本院判決如下：
    主  文
丁○○服用酒類，不能安全駕駛動力交通工具而駕駛，處有期徒
刑貳月，如易科罰金，以參佰元折算壹日。
    事  實
一、丁○○明知酒後不得開車，於民國93年3 月13日凌晨零時許
    ，在臺北縣蘆洲市○○路某小吃店內飲用紅酒後，已達不能
    安全駕駛交通工具之程度，仍駕駛車牌號碼DJE-790 號輕型
    機車，後載其同居女友林秀芳欲返回台北市○○區○○路63
    6 號4 樓住處，嗣於同日凌晨3 時48分許，行經臺北市重陽
    橋機車引道時，因見警察臨檢，遂緊急停車熄火，並改以牽
    車方式步行前進，林秀芳則於一旁陪同步行，惟因丁○○上
    開見警攔檢而停車改以牽車步行之舉動，業遭當時執行攔檢
    勤務之臺北市政府警察局士林分局警備隊員警甲○○當場目
    擊，遂仍對丁○○實施攔檢酒測，並測得其呼氣酒精濃度達
    每公升0.62毫克，始查悉上情。
二、案經臺北市政府警察局士林分局報告臺灣士林地方法院檢察
    署檢察官偵查起訴。
    理  由
一、訊據被告丁○○，固坦承於前揭時、地遭警盤查臨檢，並測
    得其呼氣酒精濃度達每公升0.62毫克之事實，惟矢口否認有
    酒後駕車之犯行，辯稱：案發當日伊因飲酒緣故，乃由同居
    障熄火，且無法再次發動，加上林秀芳為女性，乃不得已改
    由伊以牽車方式欲步行返家，詎遭警誤認其酒後駕車云云。
二、本院查：
(一)被告坦承因飲用酒類，而於前揭時、地遭值勤交通員警攔檢
    酒測，並當場測得其呼氣酒精濃度達每公升0.62毫克等情，
    經核與卷附酒精濃度測試報告單所載測試時間及測得酒精濃
    度值相符（附於偵卷第13頁），並有警製記載丁○○於前揭
    時、地，因呼氣酒精濃度值達每公升0.62毫克，為警當場舉
    發酒後駕車違規之舉發違反道路交通管理事件通知單1 紙附
    卷可佐（附於偵卷第13頁），堪認屬實。
(二)又被告如何於前揭時、地駕駛機車在先，因突然察覺員警在
    前方盤查攔檢，乃緊急停車熄火，並下車改以牽車方式前進
    等情，業據目擊證人即臺北市政府警察局士林分局警備隊員
    警甲○○，迭於偵查中及本院審理時結證稱：伊於案發時，
    在重陽橋機車引道設置攔檢點執行路檢勤務，並注意前方道
    路狀況，被告當時係駕駛機車後載一女子，在距離伊約20公
    尺處看見員警後，遂立即停車並與該女子一起下車，並故作
    推車狀，伊便上前盤查，因聞到被告身上有很濃的酒味，遂
    對伊進行酒測等語在卷，核其所證內容前後一貫，對於查獲
    被告之過程亦證述詳確，又其與被告間並無怨隙，原無甘冒
    偽證重罪而為虛偽證述之必要，參以被告雖一再否認有酒後
    駕車之犯行，辯稱：案發當日係由同居女友林秀芳駕車載伊
    返家，因機車故障，乃在牽車時遭警攔檢云云，然查：(1)被
    告於本院審理時，自承其同居女友林秀芳並未領有機車駕照
    ，且案發當日亦有喝酒等語明確，衡情被告如於飲酒後，因
    擔心觸法或危害自身安全而不敢駕車，又豈有任由同有喝酒
    且並無駕照之女友駕車載伊返家之可能；(2)又被告於警局初
    詢時，並未提及機車故障之情事，嗣於偵查中，則稱機車騎
    至重陽橋引道時，機車引擎熄火無法發動，才下車牽車，嗣
    於本院審理中，則又改稱：車子是在一上橋就熄火，可能是
    因為上坡時車子沒力才熄火，不是在引道才熄火云云，針對
    機車實際熄火地點乙節，先後所辯出入甚大，已難信為真實
    ，且證人即當日在場員警乙○○於本院審理時，復具結證稱
    ：案發時被告表示車子壞了，但伊一踩就發動，之後並由伊
    將該車騎回警備隊，在約2 公里之路程中，車子均未故障等
    語明確，核與證人甲○○於偵查中結證稱：小隊長乙○○啟
    動該車電門後，腳一踩就發動，並沒有發不動的情形等語相
    符，堪認上開機車於案發時，並無因故障而無法發動之情形
    ，被告辯稱因機車故障而以牽車方式前進乙情，要屬子虛，
    是被告上開所辯，要係事後飾卸之詞，不足採信，應以證人
    甲○○前揭所證當場目擊被告駕駛機車之證詞可信。
(三)至證人即被告同居女友林秀芳於偵查中證稱：案發當時係由
    伊騎車載被告返家云云，被告於本院審理時另以本件查獲地
    點路燈照明不清及證人即當時在場員警乙○○、丙○○於審
    理時，均證稱當時並未看見伊駕車等語，質疑證人甲○○上
    開證詞，並聲請本院調查案發當晚之路燈情況云云。惟查，
    證人林秀芳係被告之同居女友，此為被告所是認，是其證詞
    之真實性，原有嚴格檢驗之必要，經核其所證內容，與上開
    證人甲○○所證當場目擊係由被告駕車等語顯不相符，且被
    告自承林秀芳並無駕照，案發時亦有喝酒等語在卷，則林秀
    芳證稱係因被告喝酒，始由係伊駕車載被告返家云云，亦悖
    於一般常情，是證人林秀芳所證，應係迴護被告之詞，無足
    採信。又本件案發時、地之道路設有路燈，且並無故障情事
    乙節，業據證人甲○○、乙○○、丙○○到院結證一致明確
    ，並有案發地點照片附卷可稽，而本件案發時間為夜間凌晨
    ，員警既係執行攔檢酒測勤務，更無選擇照明不足之昏暗地
    點執勤，進而徒增執勤困難之必要，又本件案發地點重陽橋
    機車引道係一彎曲狀道路，此有照片附卷可稽，是證人乙○○、丙○○到院證稱渠等因所站立位子恰為轉彎處，乃未能
    即時目擊被告因於見員警後，立即停車下車之動作，尚屬合
    理，至證人甲○○因負責取締工作，所站位置可目視前方道
    路動態，乃當場目擊被告舉動，亦於常情無悖，是被告此部
    份所辯，亦無足採信，其聲請本院調查案發當時之路燈狀況
    ，並無必要，附此敘明。
(四)又被告因與本案同一之行為，涉嫌觸犯道路交通管理處罰條
    例有關禁止酒後駕車之規定，經警掣單舉發違規後，復經臺
    北市交通事件裁決所裁處罰鍰及吊扣駕駛執照之處分，被告
    不服而向本院交通法院聲明異議，業經本院以其酒後駕車之
    交通違規事實事證明確，而駁回異議，並再經臺灣高等法院
    交通法庭以同一理由駁回被告之抗告確定，有本院93年交聲
    字第245 號判決及臺灣高等法院93年度交抗字第396 號判決
    各1 份在卷可稽，亦甚明確。
(五)綜上各情參互以析，被告確有於前揭時、地，於飲用酒類後
    駕車之行為，應甚明確，堪予認定。而按當人飲酒後，若以
    呼氣酒精濃度測試器測得之呼氣濃度每公升0.25毫克時，會
    有輕度協調功能降低；達到每公升0.5 毫克時，反應較慢，
    感覺減低並影響駕駛，此有行政院國軍退除役官兵輔導委員
    會臺北榮民總醫院以88年8 月5 日（88）北總內字第26868
    號函可參，又參酌卷附法務部88年5 月18日法88檢字第1669
    號函所示刑法第185 條之3 服用酒類不能安全駕駛動力交通
    工具之認定標準，其中參考德國、美國之認定標準，對於酒
    精濃度呼氣已達每公升0.55毫克或血液濃度達0.11% 以上，
    肇事率為一般正常人之十倍，認為已達「不能安全駕駛」之
    標準。查本案被告經警測得其呼氣酒精濃度達每公升0.62毫
    克，依上開一般人之標準而言，應已達反應較慢、感覺減低
    而影響駕駛之程度，要屬不能安全駕駛動力交通工具。是本
    案事證明確，被告犯行可以認定，應依法論科。
三、核被告丁○○所為，係犯刑法第185 條之3 之公共危險罪。
    爰審酌被告無不良前科，此有臺灣高等法院被告全國前案紀
    錄表存卷可按，素行尚可，惟其酒後駕車之行為，罔顧社會
    大眾之生命、身體安全，對用路人之安全危害非輕，並其犯
    罪後仍執詞卸責之態度、犯罪之動機、目的、智識程度等一
    切情狀，量處如主文所示之刑，並諭知易科罰金之折算標準
    ，以資懲儆。
據上論斷，應依刑事訴訟法第299 條第1 項前段，刑法第185 條
之3 、第41條第1 項，罰金罰鍰提高標準條例第2 條，判決如主
文。
本案經檢察官靳開聖到庭執行職務。
中　　華　　民　　國　　94　　年　 　3 　　月　　7　　日
                  刑事第三庭審判長法  官  李正紀
                                  法  官  周群翔
                                  法  官  吳祚丞
以上正本與原本無異。
如不服本判決應於送達後10日內，向本院提出上訴狀。
                                  書記官  林立原
中　　華　　民　　國　　94　　年　　3 　　月　　10　　日
所犯法條：
中華民國刑法第185 條之3 ：
服用毒品、麻醉藥品、酒類或其他相類之物，不能安全駕駛動力
交通工具而駕駛者，處一年以下有期徒刑、拘役或三萬元以下罰
金。
